# 非经常性损益

提问人：201609965 时间：2022-10-13 16:47:55
请教陈版主，加速行权或者激励取消产生的股份支付费用是否可以确认为非经常性损益？企业本来是分期行权，将每期的股份支付费用确认为经常性损益。现在因故要将第二期取消。

回答人：chenyiwei
加速可行权对损益的影响体现为股份支付费用的提前确认，但并不改变应确认的股份支付费用总额，只是改变了其期间分布，并且股份支付费用本质上也是与企业正常经营活动相关，是获取职工或其他方面为企业提供服务的对价。因此，不建议将加速可行权导致加速确认的股份支付费用列入非经常性损益。

提问人：haikuotiangaohe 时间：2022-10-23 10:07:41
处置子公司时形成的投资收益，是否属于非经常性损益？

回答人：chenyiwei
是，丧失子公司控制权时，在合并报表层面确认的投资收益，属于非经常性损益中的“非流动性资产处置损益，包括已计提资产减值准备的冲销部分”。